【裁判字號】    98,交聲,1510
【裁判日期】    980721
【裁判案由】    交管條例聲異
【裁判全文】
臺灣板橋地方法院交通事件裁定        98年度交聲字第1510號
原處分機關  交通部公路總局臺北區監理所板橋監理站
異  議  人  甲○○
即受處分人
上列受處分人即異議人因違反道路交通管理處罰條例案件，對於
交通部公路總局臺北區監理所板橋監理站民國98年6 月9 日所為
之板監裁字第裁41-C00000000號裁決處分，聲明異議，本院裁定
如下：
    主    文
原處分撤銷。
甲○○不罰。
    理    由
一、原處分意旨略以：異議人即受處分人甲○○所有之車牌號碼
    380-QAV 號輕型機車於民國98年4 月23日16時14分許，停放
    於臺北縣中和市○○路16號前（原裁決書載為中山路2 段）
    ，因屬佔用汽車專用停車格之違規行為，經臺北縣政府警察
    局中和第二分局執勤員警拍照採證後，以臺北縣政府警察局
    北縣警交大字第C00000000 號舉發違反道路交通管理事件通
    知單逕行舉發，嗣異議人雖提出申訴，然經原處分機關函請
    舉發機關查證後，仍認違規屬實，原處分機關乃依道路交通
    管理處罰條例第56條第1 項9 款，裁處異議人罰鍰新臺幣（
    下同）600 元等語。
二、異議人異議意旨略以：本人於4 月23日上午8 時26分許停好
    車後，使用手機OkwapA323 拍攝照片，進公司後再也未移動
    過車位，特此調閱打卡紀錄以玆證明，並附上停車照，交通
    隊所拍攝之違規照片，在此請法官大人再仔細看一下，就會
    發現一般人根本無法，也無能力作如此高難度的卡車技術。
    我是位身高154 公分，體重65公斤的女生，依照我的體型，
    根本做不出在狹小的空間中還能把車體立起來的技巧，此外
    ，NHH-609 號機車右方尚有空間可挪動，我一個女生，甚至
    於一般人理應會先把NHH-609 號機車往右方移動，何苦為難
    自己去做這種高難度技術? 由此可知我的車並非我能力可停
    ，照片顯示我的機車是經外力移動過，爰聲明異議，請求撤
    銷原裁決處分等語。
三、按汽車駕駛人停車時，停車時間、位置、方式、車種不依規
    定者，處600 元以上1,200 元以下罰鍰，道路交通管理處罰
    條例第56條第1 項第9 款定有明文；又汽車停車時，停車時
    間、位置、方式及車種，如公路主管機關、市區道路主管機
    關或警察機關有特別規定時，應依其規定，道路交通安全規
    則第112 條第1 項第15款固亦有規定。然查：
(一)、本件異議人即受處分人甲○○所有之車牌號碼380-QAV 號輕
    型機車，於98年4 月23日16時14分許，經舉發單位即臺北縣
    政府警察局中和第二分局值勤員警以系爭機車係停放於臺北
    縣中和市○○路16號前（原裁決書載為中山路2 段），即有
    「停車車種不依規定」之違規事實，拍照後逕行舉發等情，
    固有臺北縣政府警察局北縣警交大字第C00000000 號舉發違
    反道路交通管理事件通知單影本1 紙及違規採證照片數幀在
    卷可稽。
(二)、惟觀諸卷附舉發採證相片所示內容，於異議人所有系爭機車
    後輪正下方地面劃有一黑直線，而在該黑線右側地面則以白
    漆劃設數字「12」，此有卷附舉發採證相片可憑；再核諸臺
    北縣政府警察局中和第二分局98年5 月22日北縣警中二申字
    第0980024281號函所附舉發現場照片所示內容可知，該舉發
    現場道路側邊設置有一排計6 個機車停車格，而在該等機車
    停車格最左側地面則緊接設置有1 汽車停車格，併於該汽車
    停車格內右側地面劃有一黑直線，於該黑線右側則以白漆於
    地面劃設數字「12」，而緊鄰地面白漆數字「12」之右側即
    為機車停車格等情，亦有前揭舉發現場照片在卷可參；茲就
    前揭相片所示內容相互對照以觀，堪認前揭黑線及數字「12
    」所在位置均屬汽車停車格內之範疇，即系爭機車遭舉發時
    所停放之位置雖確係違規佔用汽車停車格，即有停車車種不
    依規定之情形甚明，然以緊鄰該汽車停車格右側即設有機車
    停車格，顯見系爭機車遭舉發時之停放位置確亦緊臨機車停
    車格，則異議人辯稱其機車原合法停放於機車停車格內，是
    後來遭人外力移動於機車停車格外之汽車停車格等語，已非
    全然無據；再審諸異議人亦提出系爭機車於本件舉發地點，
    乃停放於機車停車格內之相片1 幀為憑，而衡諸現今都會地
    區地狹人稠，合法停車格常常一位難求，機車駕駛人為挪出
    停車空間而移動其他車輛，亦非無可能各情，本院認為異議
    人前揭所辯，容非無據，應可信實；原處分機關疏未斟酌此
    情，遽依道路交通管理處罰條例第56條第1 項第9 款規定，
    對異議人裁處罰鍰，容有未恰；異議人對之聲明異議，為有
    理由，爰將原處分撤銷，另為異議人不罰之諭知，以昭審慎
    。
四、依道路交通管理處罰條例第87條第2 項，道路交通案件處理
    辦法第20條，裁定如主文。
中    華    民    國    98    年    7     月    21    日
                  交通法庭  法  官  陳明偉
以上正本證明與原本無異。
如不服本裁定應於送達後5 日內向本院提出抗告狀。
                            書記官  陳玉心
中    華    民    國    98    年    7     月    21    日


司法院資訊處製作；財團法人民間司法改革基金會備份。
